臺北高等行政法院裁定
111年度交上字第9號
上  訴  人  莊紹勳                                  
被 上訴 人  交通部公路總局新竹區監理所

代  表  人  吳季娟（所長）

上列當事人間交通裁決事件，上訴人對於中華民國110年11月15
日臺灣新竹地方法院109年度交字第198號行政訴訟判決，提起上
訴，本院裁定如下：
    主  文
上訴駁回。
上訴審訴訟費用新臺幣柒佰伍拾元由上訴人負擔。 
    理  由
一、按對於交通裁決事件之判決提起上訴，非以其違背法令為理
    由，不得為之，且應於上訴理由中表明原判決所違背之法令
    及其具體內容之事由，或表明依訴訟資料可認為原判決有違
    背法令之具體事實之事由，行政訴訟法第237條之9第2項準
    用第235條第2項及第236條之1規定甚明。是對於地方法院交
    通裁決事件之判決上訴，非以其違背法令，且於上訴理由中
    表明上開事由之一者，即屬不應准許，自應認為不合法而駁
    回之。又依同法第237條之9第2項準用第236條之2第3項、第
    243條第1項規定，判決不適用法規或適用不當者，為違背法
    令；而判決有第243條第2項所列各款情形之一者，為當然違
    背法令。故當事人對於地方法院交通裁決事件之判決上訴，
    如依行政訴訟法第237條之9第2項準用第236條之2第3項、第
    243條第1項規定，以判決有不適用法規或適用不當為理由時
    ，其上訴狀或理由書應表明原判決所違背之法令及其具體內
    容；若係成文法以外之法則，應揭示該法則之旨趣，倘為司
    法院解釋，則為揭示該解釋之字號或其內容。如以行政訴訟
    法第237條之9第2項準用第236條之2第3項、第243條第2項所
    列各款情形為理由時，其上訴狀或理由書，應揭示合於該條
    項各款之事實。上訴狀或理由書如未依此項方法表明者，即
    難認為已對交通裁決事件之判決之違背法令有具體之指摘，
    其上訴自難認為合法。
二、緣上訴人駕駛所有000-0000號自小客車(下稱系爭車輛)於民
    國109年6月19日11時12分許，行經新竹縣關西鎮正義路與中
    山路口(下稱系爭路口)前，於正義路由北向南行駛並左轉中
    山路時，經新竹縣政府警察局新埔分局（下稱舉發機關）員
    警目睹有「駕車行經有燈光號誌管制之交岔路口闖紅燈」之
    交通違規，遭當場攔停並填製竹縣警交字第E61407799號舉
    發違反道路交通管理事件通知單。經上訴人提出申訴，被上
    訴人函詢原舉發機關查認違規事實屬實，乃依道路交通管理
    處罰條例第53條第1項、第63條第1項（第3款）及違反道路
    交通管理事件統一裁罰基準表等規定，於109年9月7日以竹
    監新四字第51-E61407799號裁決書，裁處上訴人罰鍰新臺幣
    2,700元，並記違規點數3點。上訴人不服，提起行政訴訟，
    嗣經臺灣新竹地方法院以110年11月15日109年度交字第198
    號行政訴訟判決（下稱原審判決）駁回其訴，上訴人仍不服
    ，遂提起本件上訴。
三、上訴意旨略以：系爭路口之紅燈設置顯不符交通號誌標線號
    誌設置規則第221條規定，即行車管制號誌至少應有一燈面
    設於遠端左側，且距近端停止線10公尺以上，應有2燈面分
    設於遠端兩側，近端號誌應靠近停止線設置，號誌佈設以能
    使各車道駕駛者均能清楚辨認為原則。無正確之燈號設置，
    無從讓用路人遵守，施工單位既未按法規設置燈號，則上訴
    人之違規即非出於故意，依行政罰法第7條規定，應得免除
    責任；又於系爭路口左轉時，前有大型休旅車的擋住視線，
    無法辨認該車是在卸貨與否，在看不到燈號的情況下前行左
    轉，歸責於燈號設置之不當設置及高度不對。上訴人在視線
    被擋、看不到燈號下左轉，情有可原等語。惟上訴人之上訴
    理由，已據原審當庭勘驗舉發員警採證攝影光碟，畫面顯示
    於系爭路口左轉時，同向車輛均靜止停於停止線後，只有上
    訴人車輛往前並且左轉，另參酌現場採證照片所示，始為上
    訴人應有足夠時間可注意前方交通號誌轉換並及早煞車以緩
    慢減速，卻未注意及之，主觀上具備可責性之論斷，上訴人
    徒以系爭路口交通號誌不當為由，尚無從解免其本件駕駛系
    爭車輛闖紅燈違規事實之認定，並於原審判決詳細論斷其心
    證形成之理由及證據採納之取捨（原審判決第2至5頁），是
    上訴人之上訴理由無非係重申其於原審之主張，及以其歧異
    見解就原審認定事實、適用法律之職權行使，指摘其為不當
    ，並就其於原審已提出而經原審判決審酌論斷且指駁不採之
    理由復執陳詞，自難認上訴人對原審判決之如何違背法令已
    有具體之指摘。揆諸首揭規定及說明，應認其上訴為不合法
    。
四、據上論結，本件上訴為不合法。依行政訴訟法第237條之9第
    2項、第236條之2第3項、第249條第1項前段、第104條、民
    事訴訟法第95條、第78條，裁定如主文。
中　　華　　民　　國　　111 　年　　 1　　月　　25　　日
　　　　　　　　　　臺北高等行政法院第三庭
                          　　審判長法  官　楊  得  君　
                             　　　 法  官　畢  乃  俊
                            　 　　 法  官　鄭　凱　文　
上為正本係照原本作成。
不得抗告。
中　　華　　民　　國　　111 　年　　 1　　月　　25　　日
　　　　　　　　　　　　　　　　　　書記官　吳　芳　靜